臺灣臺中地方法院刑事判決　　　　　　　96年度易字第5732號
公　訴　人　臺灣臺中地方法院檢察署檢察官
被　　　告　丙　○
上列被告因竊盜案件，經檢察官提起公訴（96年度偵字第25222號）
，本院判決如下：
    主    文
丙○竊盜，累犯，處拘役伍拾日，如易科罰金，以新臺幣壹仟元
折算壹日；又竊盜，累犯，處拘役壹拾日，如易科罰金，以新臺
幣壹仟元折算壹日。應執行拘役伍拾伍日，如易科罰金，以新臺
幣壹仟元折算壹日。
    犯罪事實
一、丙○曾於民國九十五年間因詐欺案件，經本院以九十五年度
    易字五Ｏ八號判處有期徒刑六月確定，於九十六年二月二十
    八日執行完畢。詎猶不知悔改，復意圖為自己不法之所有，
    於九十六年十月十一日下午三時三十分許，騎乘車牌號碼
    AQZ－896號重型機車，至臺中市○○區○○路與玉門路口之
    太子建設工地內，竊取太子建設公司所有之圍籬角鐵六支（
    每支長約一六六公分，價值共約新臺幣【下同】二萬元）得
    手，再以機車載運至其臺中縣龍井鄉新庄村新庄仔巷六十三
    號之住家空地擺放。又意圖為自己不法之所有，於同年十月
    十七日下午四時三十分許，騎乘上開機車，至臺中市西屯區
    ○○○路與玉門路口之德鑫建設工地內，竊取德鑫建設公司
    所有之圍籬角鐵三支（每支長約一六六公分，價值約六百元
    ）得手，再以機車載運至同上地點擺放。嗣於九十六年十月
    十七日下午五時三十分許，丙○將前開竊得之物品，欲以機
    車載運前往資源回收變賣，而在行經臺中縣龍井鄉○○路一
    六四巷口前，為警當場查獲，並扣得其所竊得之圍籬角鐵六
    支（已發還太子建設公司國安段工務所所長甲○○）、角鐵
    三支（已發還德鑫建設公司之乙○○）。
二、案經臺中縣警察局烏日分局報請臺灣臺中地方法院檢察署檢
    察官偵查起訴。
    理　　由
一、上開竊盜之犯罪事實，雖為被告丙○於偵查中所否認，且辯
    稱：那些角鐵是其在路邊撿拾的，因為颱風天將物品打落在
    地上，其以為是沒有人的，才去撿起來回收，總共撿了九支
    ，其是在做資源回收，因為現場是空地，且現場沒有圍黃線
    ，所以其以為可以撿云云。然查：上開犯罪事實，業據證人
    甲○○（太子建設公司國安段工務所所長）、乙○○（德鑫
    建設公司人員）於警詢時證訴綦詳，並有贓物認領保管單二
    份、照片四張附於警卷可稽。而被告所拿取之角鐵，均係太
    子建設公司及德鑫建設公司之工地圍籬，均屬有用及具財產
    價值之物，顯見其等並無拋棄上開物品所有權之意思。且觀
    諸卷附現場照片，上開工地均有建築圍籬，縱使遭颱風吹倒
    部分圍籬，惟若非得所有權人之同意，仍無得以加以撿拾之
    權，被告對此應有所認識，是其主觀上已有竊盜之不法所有
    意圖甚明。被告之所辯無非卸責之詞，不足採信，事證明確
    ，其犯行堪以認定。
二、核被告丙○所為，係犯刑法第三百二十條第一項之竊盜罪。
    被告前後二次犯行，犯意各別，行為互殊，應予分論併罰。
    查被告曾於九十五年間因詐欺案件，經本院以九十五年度易
    字五Ｏ八號判處有期徒刑六月確定，於九十六年二月二十八
    日執行完畢，此有臺灣高等法院被告前案紀錄表及臺灣臺中
    地方法院檢察署刑案資料查註紀錄表在卷可按，其於前案之
    有期徒刑執行完畢後，五年以內故意再犯本案有期徒刑以上
    之罪，係屬累犯，應依刑法第四十七條第一項之規定加重其
    刑。爰審酌被告犯罪之動機、目的、手段、其品行及智識程
    度、所竊財物價值尚非鉅大、被害人已領回失竊之財物，且
    均表明不予追究、及被告犯罪後之態度等一切情狀，量處如
    主文所示之刑（依犯行之先後諭知），並諭知易科罰金之折
    算標準，及定其應執行之刑。
三、被告丙○經合法傳喚無正當理由不到庭，本院認為本案為處
    拘役之案件，爰不待其陳述，逕依刑事訴訟法第三百零六條
    之規定逕行判決。
據上論斷，應依刑事訴訟法第二百九十九條第一項前段、第三百
零六條，刑法第三百二十條第一項、第四十七條第一項、第四十
一條第一項前段、第五十一條第六款，刑法施行法第一條之一，
判決如主文。
本案經檢察官張桂芳到庭執行職務。
中　　華　　民　　國　　96　　年　　12　　月　　31　　日
                  刑事第八庭  法  官  簡源希
上為正本係照原本作成
如不服本判決，應於收受送達後10日內向本院提出上訴書狀（應
敘述具體理由並附繕本）。
上訴書狀如未敘述理由，應於上訴期間屆滿後20日內補提理由書
於本院。
                              書記官  張雅慧
中　　華　　民　　國　　96　　年　　12　　月　　31　　日
附錄論罪科刑法條：
中華民國刑法第320條第1項
意圖為自己或第三人不法之所有，而竊取他人之動產者，為竊盜
罪，處5年以下有期徒刑、拘役或5百元以下罰金。
